臺灣新竹地方法院民事小額判決
111年度竹北小字第67號
原      告  劉紹絟  
被      告  孫佩祺  
上列當事人間損害賠償事件，本院於民國111年3月22日辯論終結
，判決如下：
    主      文
原告之訴及假執行之聲請駁回。
訴訟費用新臺幣壹仟元由原告負擔。 
    事實及理由
一、原告主張：原告於民國109年9月30日向被告購買位於新竹縣
    ○○市○○○路000號24樓之「德鑫V1」建案房屋（下稱系爭房屋
    ），並在裝潢完成後於110年6月19日遷入。詎料原告於110
    年7月10日經鄰居告知，發現系爭房屋主臥浴室（下爭系爭
    浴室）嚴重漏水，並滲漏至樓下（23樓）天花板，原告於同
    日即透過仲介向被告反應，但被告消極不欲處理，原告又於
    110年7月12日寄發存證信函通知修繕仍未獲回應。原告因疫
    情關係，且僅有一間浴室可使用，故決定於110年7月底開始
    先行修繕，經漏水檢測及施作防水工程後，確認漏水主因為
    防水層失效。被告於買賣合約書中保證系爭房屋於交屋前無
    存在物之瑕疵，但該防水不良之瑕疵應屬依通常之檢查不能
    發現之瑕疵，且已減少其通常之效用，故原告得爰依民法第
    354條第1項、第2項、第360條前段之規定及不完全給付請求
    被告賠償修復費用及精神慰撫金共計新臺幣（下同）10萬元
    。並聲明：被告應給付原告10萬元，及自起訴狀繕本送達翌
    日起至清償日止，按年息百分之5計算之利息。訴訟費用由
    被告負擔。原告願供擔保，請准宣告假執行。
二、被告則以：兩造於109年7月8日簽訂買賣契約，至109年9月2
    9日交屋時已長達近3個月時間給予原告及伍芳霖等房仲公司
    人員無限制入屋查驗屋況，並由原告查驗房屋並確認無任何
    問題及瑕疵後完成交屋手續，被告並無隱匿屋況或欺騙之行
    為。再者，被告於賣屋前從未入住、客變及裝潢，完全依建
    商售屋時之原狀交屋給原告，但原告在交屋後有裝潢施工更
    換系爭浴室馬桶之情事卻未主動告知。原告雖稱防水不良之
    瑕疵屬依通常之檢查不能發現之瑕疵，然原告自行委託水電
    工程行進行漏水檢測，並認同檢測漏水方式及結果，故原告
    在驗屋時是知道且有方法檢查是否有漏水瑕疵，與其所述依
    通常之檢查不能發現之說法有所矛盾。退步言之，縱認被告
    應就系爭浴室負有損害賠償責任，惟原告主張存證信函郵資
    、檢測勘驗費、主臥浴室清潔並無費用憑證；拆除保護板和
    安裝馬桶、安裝浴櫃和修繕23樓天花板油漆等項僅有收據而
    無發票，且修繕方式有多種，直接將浴室地板打掉重作是否
    必要，亦非無疑，故應予折舊。原告請求精神慰撫金亦不合
    法。爰答辯聲明：原告之訴及假執行之聲請駁回。訴訟費用
    由於原告負擔。如受不利之判決，願供擔保請准宣告免為假
    執行。
三、得心證之理由：
（一）原告主張其向被告購買系爭房屋時，被告以書面方式告知
　　　系爭房屋現況無滲漏水及未曾在1年內修復滲透水情形，
      惟被告入住後因系爭浴室嚴重漏水，並滲漏至樓下天花板
      ，乃於110年7月12日寄發存證信函通知被告修繕，未獲回
      應，遂於110年7月底開始先行修繕，經漏水檢測及施作防
      水工程後，確認漏水主因為系爭浴室防水層失效，因而支
      出修復費用等事實，業據其提出鄰居漏水通知及處置之通
      訊軟體對話紀錄1份、水電檢測之通訊軟體對話紀錄1份、
      仲介公司人員與被告間通訊軟體對話紀錄1份、施工前後
      及漏水測試照片、存證信函等附卷（見本院卷第17-25、2
      7-31、33-37、00-0000-00頁），復為被告所不爭執，並
      提出系爭房屋買賣契約書1份、存證信函等在卷（見本院
      卷第91-153、159-163頁）堪信為真實。
（二）按「物之出賣人對於買受人，應擔保其物依第373 條之規
      定危險移轉於買受人時無滅失或減少其價值之瑕疵，亦無
      滅失或減少其通常效用或契約預定效用之瑕疵。但減少之
      程度，無關重要者，不得視為瑕疵。出賣人並應擔保其物
      於危險移轉時，具有其所保證之品質。」、「買賣因物有
      瑕疵，而出賣人依前五條之規定，應負擔保之責者，買受
      人得解除其契約或請求減少其價金。但依情形，解除契約
      顯失公平者，買受人僅得請求減少價金。」、「買賣之物
      ，缺少出賣人所保證之品質者，買受人得不解除契約或請
      求減少價金，而請求不履行之損害賠償。出賣人故意不告
      知物之瑕疵者，亦同。」、「買賣標的物之利益及危險，
      自交付時起，均由買受人承受負擔。但契約另有訂定者，
      不在此限。」，民法第354條第1 項、第359 條、第360 
      條、第373 條分別定有明文。又物之瑕疵擔保責任，既係
      就買賣標的之價值及效用為擔保，則所謂瑕疵，除由契約
      預定效用之認定，自應以一般理性客觀之人在為該項交易
      時所認知之通常效用，並參酌當時社會上之普遍認知及觀
      感，而為合於經驗法則及誠信原則之判斷。次按當事人主
      張有利於己之事實者，就其事實有舉證之責任，民事訴訟
      法第277 條前段定有明文；又關於舉證責任之分配，主張
      法律關係存在之當事人，僅須就該法律關係發生所須具備
      之特別要件，負舉證之責任，至於他造主張有利於己之事
      實，應由他造舉證證明（最高法院48年台上字第887號判
      例意旨參照）。準此，本件自應由買受人即原告就系爭浴
      室於交付時有發生滲漏水之特別要件事實負舉證之責。
（三）原告就系爭浴室滲漏水原因雖提出上開證據為憑，然被告
      抗辯原告在交屋後有裝潢施工更換系爭浴室馬桶，因而造
      成滲漏水等情，並提出仲介公司人員與原告間通訊軟體對
      話紀錄1份可參（見本院卷第89頁），而原告亦於本院審
      理時自承其於109年9月30日購買系爭房屋，遲至110年6月
      19日始遷入居住，且系爭浴室馬桶係被告交屋後更換等語
      ，有調解程序筆錄1份在卷可稽（見本院卷第69-70頁），
      足見原告發現系爭浴室漏水時係原告於被告交屋後更動系
      爭浴室馬桶後，已非被告交屋時之原樣，復參之原告於本
      院審理時陳稱系爭房屋之次臥經其裝潢後亦有漏水，但未
      向被告主張等語，有調解程序筆錄1份在卷可稽（見本院
      卷第70頁），益徵被告辯稱系爭浴室滲漏水原因係被告更
      動系爭浴室所致，並非全然無據而不可採信。是以，原告
      並未舉證證明被告於交付時系爭浴室即存有滲漏水之瑕疵
      ，況原告係於更換系爭浴室馬桶後，始生滲漏水之情形，
      是被告抗辯系爭浴室於其交付時並無滲漏水之情，堪足採
      信。
（四）從而，系爭浴室雖有原告所述之滲漏水情事，惟原告並未
      就滲漏水之原因係被告交付房屋時即存在之瑕疵，舉證以
      實其說，是難認原告上開主張，為有理由。
四、綜上，原告依民法第354條第1項、第2項、第360條前段之規
    定及不完全給付請求被告給付10萬元及其遲延利息，乃無理
    由，應予駁回。原告之訴既遭駁回，其假執行之聲請即失所
    附麗，應併駁回。 　　
五、本件事證已臻明確，兩造其餘之攻擊防禦方法及證據，經本
    院斟酌後，認為均不足以影響本判決之結果，爰不一一論述
    ，附此敘明。　　
六、據上論結，本件原告之訴為無理由，依民事訴訟法第78條，
    判決如主文。 　　
中　　華　　民　　國　　111 　年　　3 　　月　　31　　日
                  竹北簡易庭  法  官  傅伊君
以上正本係照原本作成。　　　　　　　　　
如不服本判決，應於送達後20日內，以判決違背法令為理由，向
本院提出上訴狀並表明上訴理由（上訴理由應表明一、原判決所
違背之法令及其具體內容；二、依訴訟資料可認為原判決有違背
法令之具體事實），如於本判決宣示後送達前提起上訴者，應於
判決送達後20日內補提上訴理由書（須附繕本）。如委任律師提
起上訴者，應一併繳納上訴審裁判費。 　　　
中　　華　　民　　國　　111 　年　　3 　　月　　31　　日
                              書記官  李勻淨